# 请教陈老师及各位高手：股份支付计算的问题

提问人：zyqm 时间：2016-07-06 18:21:32
A公司大股东和公司员工成立合伙企业B（合伙企业大股东持有90%的股份，员工占10%，合伙企业共出资 500 万，其中大股东出资450 万），大股东以 100 万元转让A公司10%的股份给合伙企业，同时，增加外部投资者，A企业估值 1 个亿，请问因股份支付增加的管理费用金额是？（ 1 亿 10%-100 万 ) (1-90%) 还是（ 1 亿 10%-500 万 ) (1-90%)

回答人：chenyiwei
如果没有其他需考虑的特殊因素，合伙企业接受出资 500 万，收购股权用了 100 万，还有 400 万现金结余，则股份支付的费用计算应是你说的第一种公式，即：（ 1 亿 10%-100 万 ) (1-90%)。

提问人：pfy100 时间：2016-07-12 15:09:48
大股东如果回购员工持有的持股平台中股权，怎么做会计处理？

回答人：chenyiwei
还是首先要考虑对本公司而言，大股东的该次回购是否又构成了一项股份支付。如果不涉及股份支付的，则本企业无需会计处理。